【裁判字號】    97,訴,4222
【裁判日期】    971121
【裁判案由】    毒品危害防制條例
【裁判全文】
臺灣板橋地方法院刑事判決              97年度訴字第4222號
公  訴  人  臺灣板橋地方法院檢察署檢察官
被      告  甲○○
上列被告因違反毒品危害防制條例案件，經檢察官提起公訴（97
年度毒偵字第6475號），本院依簡式審判程序判決如下：
    主  文
甲○○施用第一級毒品，累犯，處有期徒刑壹年。扣案之注射針
筒壹枝沒收。
    事  實
一、甲○○前因施用毒品案件，經裁定送觀察、勒戒及強制戒治
    ，於民國九十年六月二十日執行強制戒治完畢。嗣於九十二
    年間因施用毒品案件，經本院以九十三年度訴字第三０三號
    判決判處有期徒刑七月、五月，並定應執行刑有期徒刑十月
    確定，於九十四年十月十日執行完畢。其再因施用第一級、
    第二級毒品案件，經臺灣高等法院以九十四年度上訴字第二
    五三六號判決判處罪刑並定應執行刑有期徒刑一年二月確定
    ，於九十六年四月二十六日縮短刑期假釋出獄，刑期至九十
    六年五月三日屆滿，其假釋未經撤銷，以已執行論。詎甲○
    ○猶不知悔改，基於施用第一級毒品海洛因及第二級毒品甲
    基安非他命之犯意，於九十七年七月二十七日凌晨三時許，
    在臺北縣中和市○○路六三七巷五十二弄六號四樓住處，以
    將海洛因、甲基安非他命混合置入注射針筒後施打之方式，
    同時施用海洛因、甲基安非他命一次。嗣於九十七年七月二
    十七日上午十時許，因警方懷疑其涉嫌施用毒品，持本院核
    發之搜索票搜索上址而查獲，並扣得甲○○所有、供其施用
    海洛因、甲基安非他命使用之注射針筒一枝。
二、案經臺北縣政府警察局中和分局移送臺灣板橋地方法院檢察
    署檢察官偵查起訴。本院於準備程序進行中，被告甲○○就
    被訴事實為有罪之陳述，經告知簡式審判程序之旨，並聽取
    公訴人、被告之意見後，本院合議庭裁定由受命法官獨任進
    行簡式審判程序。
    理  由
一、上揭犯罪事實，業據被告於本院準備程序、審理時均自白不
    諱，其於九十七年七月二十七日為警查獲後採集之尿液檢體
    ，經送臺灣檢驗科技股份有限公司檢驗，結果確呈嗎啡、甲
    基安非他命陽性反應，有該公司於九十七年八月二十二日出
    具之濫用藥物檢驗報告一份、姓名及代碼對照表一紙附卷可
    稽（見偵查卷第十八頁、第三十頁），復有注射針筒一枝扣
    案供憑，足認被告之自白與事實相符。再者，被告前因施用
    毒品案件，經裁定送觀察、勒戒及強制戒治，於九十年六月
    二十日執行強制戒治完畢，嗣於九十二年、九十四年間因施
    用毒品案件，分別經本院九十三年度訴字第三０三號及臺灣
    高等法院九十四年度上訴字第二五三六號判決判處罪刑確定
    之事實，有臺灣高等法院被告前案紀錄表一份在卷可考，被
    告既曾於強制戒治執行完畢後「五年內再犯」施用毒品罪，
    則本案施用第一級、第二級毒品犯行，已非屬毒品危防制條
    第二十條第三項所定「五年後再犯」之情形，依法即應由檢
    察官逕行追訴（最高法院九十五年度臺非字第五九號判決參
    考）。是以本件事證明確，被告犯行堪予認定。
二、核被告所為，係犯毒品危害防制條例第十條第一項之施用第
    一級毒品罪，及同條第二項之施用第二級毒品罪。被告為施
    用而持有海洛因、甲基安非他命之低度行為，分別為施用之
    高度行為所吸收，均不另論罪。被告係將海洛因、甲基安非
    他命混合置入注射針筒後一併施打乙節，業據被告於本院審
    理時供陳明確，此種施用方法要非絕無可能，本院亦查無其
    他證據足認被告必係分別施用海洛因、甲基安非他命，是以
    被告所稱上情，尚堪採信，其以一行為同時觸犯施用第一級
    、第二級毒品罪，為想像競合犯，應依刑法第五十五條規定
    ，從一重之施用第一級毒品罪處斷；檢察官認上開二罪應分
    論併罰云云，容有未洽。再者，被告前因施用毒品案件，經
    本院以九十三年度訴字第三０三號判決判處有期徒刑七月、
    五月，並定應執行刑有期徒刑十月確定，於九十四年十月十
    日執行完畢，嗣又因施用第一級、第二級毒品案件，經臺灣
    高等法院以九十四年度上訴字第二五三六號判決判處罪刑並
    定應執行刑有期徒刑一年二月確定，於九十六年四月二十六
    日縮短刑期假釋出獄，刑期至九十六年五月三日屆滿，其假
    釋未經撤銷，以已執行論之事實，有臺灣高等法院被告前案
    紀錄表一份在卷可考，其受有期徒刑之執行完畢，五年內故
    意再犯本件有期徒刑以上之罪，為累犯，應依法加重其刑。
    爰審酌被告素行非端，前屢因施用毒品經法院論罪科刑，竟
    猶不知遠離毒害，顯然漠視法令之禁制，惟坦承犯行之犯後
    態度，暨其犯罪之動機、目的、所生危害等一切情狀，量處
    如主文所示之刑。扣案之注射針筒一枝，係被告所有，供其
    施用海洛因、甲基安非他命之替代器具，業據被告於本院審
    理時供述綦詳，爰依刑法第三十八條第一項第二款之規定併
    予宣告沒收。
三、如不服本判決，得自收受送達之日起十日內，向本院提出上
    訴。
據上論斷，應依刑事訴訟法第二百七十三條之一第一項、第二百
九十九條第一項前段，毒品危害防制條例第十條第一項、第二項
，刑法第十一條前段、第五十五條、第四十七條第一項、第三十
八條第一項第二款，判決如主文。
本案由檢察官林珮菁到庭執行職務。
中    華    民    國    97    年    11    月    21    日
                  刑事第四庭  法  官  劉元斐
上列正本證明與原本無異。
如不服本判決，應於判決送達後10日內敘明上訴理由，向本院提
出上訴狀 (應附繕本) ，上訴於臺灣高等法院。其未敘述上訴理
由者，應於上訴期間屆滿後20日內向本院補提理由書「切勿逕送
上級法院」。
                              書記官   張懿端
中    華    民    國    97    年    11    月    24    日
附錄本案論罪科刑所引法條
毒品危害防制條例第十條
施用第一級毒品者，處六月以上五年以下有期徒刑。
施用第二級毒品者，處三年以下有期徒刑。


司法院資訊處製作；財團法人民間司法改革基金會備份。
